臺灣板橋地方法院刑事判決　　　　　　　　　　　　九十三年度訴緝字第二四五號
　　公　訴　人　臺灣板橋地方法院檢察署檢察官
　　被　　　告　甲○○
右列被告因違反毒品危害防制條例案件，經檢察官提起公訴（九十二年度毒偵字第三
二００號），被告於準備程序進行中就被訴事實為有罪之陳述，經告知簡式審判程序
之旨，並聽取當事人之意見後，本院合議庭裁定認宜由受命法官獨任進行簡式審判程
序，茲判決如左：
    主  文
甲○○連續施用第一級毒品，處有期徒刑拾月。
    事  實
一、甲○○於民國（下同）八十九年間，因施用第二級毒品案件，經依本院八十九年
    度毒聲字第一一三九號裁定送觀察、勒戒後，認無繼續施用毒品之傾向釋放，由
    臺灣板橋地方法院檢察署檢察官以八十九年度毒偵字第一七七六號為不起訴處分
    確定，迨九十年間，復因施用第一級毒品海洛因案件，經依本院九十年度毒聲字
    第三八五二號裁定送觀察、勒戒後，認有繼續施用毒品之傾向，再經本院裁定送
    強制戒治，並由臺灣板橋地方法院檢察署檢察官以九十一年度毒偵緝字第五五二
    號提起公訴，經依本院以九十二年度易字第五二二號判處有期徒刑八月確定，詎
    猶不知悔改，另基於施用第一級毒品海洛因之概括犯意，自九十二年八月九日起
    至九十三年十月二十二日止，在臺北縣土城市○○路○段二五五號十一樓之九租
    屋處（起訴書誤載為「在不詳地點」），以針筒注射手臂之方式，連續多次施用
    第一級毒品海洛因，其間，於九十二年八月十九日及九月二日，先後經臺灣板橋
    地方法院檢察署觀護人對其監護採尿送請臺灣檢驗科技股份有限公司檢驗呈嗎啡
    陽性反應，旋報由臺灣板橋地方法院檢察署檢察官提起公訴，嗣經本院發佈通緝
    ，於九十三年十月二十二日下午三時三十分許，為警在臺中市○○路六十八號地
    下室一樓逮捕緝獲歸案。
二、案經臺灣板橋地方法院檢察署觀護人室報告臺灣板橋地方法院檢察署檢察官偵查
    起訴，再由本院合議庭裁定進行簡式審判程序審理。
    理  由
一、按本件被告甲○○所犯為死刑、無期徒刑、最輕本刑為三年以上有期徒刑以外之
    罪，其於準備程序進行中就被訴事實為有罪之陳述，經審判長告知簡式審判程序
    之旨，並聽取公訴人、被告之意見後，本院合議庭認宜由受命法官獨任進行簡式
    審判程序，爰依刑事訴訟法第二百七十三條之一第一項規定，裁定進行簡式審判
    程序，合先敘明。
二、右揭事實，業據被告甲○○於本院準備程序中及審理時坦承不諱，且其於保護管
    束期間內之九十二年八月十九日及同年九月二日所採集之尿液檢體，經送請臺灣
    檢驗科技股份有限公司遞以酵素免疫分析法初步檢驗及氣相層析質譜儀法確認檢
    驗結果，均呈嗎啡陽性反應，有該公司濫用藥物尿液檢驗報告二份在卷足憑，堪
    信被告上開自白確與事實相符；次查被告先前如事實欄所載，於八十九年間，因
    施用第二級毒品海洛因案件，經依本院八十九年度毒聲字第一一三九號裁定送觀
    察、勒戒後，認無繼續施用毒品之傾向釋放，由臺灣板橋地方法院檢察署檢察官
    於以八十九年度毒偵字第一七七六號為不起訴處分確定，復自九十二年八月九日
    起至九十三年十月二十二日止，連續多次施用第一級毒品海洛因等節，有臺灣板
    橋地方法院檢察署刑案資料查註記錄表一份、臺灣高等法院被告全國前案紀錄表
    一份、本院九十二年度易字第五二二號刑事判決書（法學檢索列印本）一份在卷
    足憑，堪認被告確係前經觀察、勒戒執行完畢暨釋放後五年內，再犯本件施用第
    一級毒品海洛因案件，核與毒品危害防制條例第二十三條第二項之規定相符，殆
    無疑問。綜上所述，本案事證已臻明確，被告犯行洵堪認定。
三、查海洛因為毒品危害防制條例第二條第二項第一款明定之第一級毒品，不得持有
    、施用及販賣。本件被告前經觀察、勒戒執行完畢暨釋放後五年內，再犯如事實
    欄所載之施用第一級毒品海洛因犯行，核其所為，係犯毒品危害防制條例第十條
    第一項之施用第一級毒品罪；其施用前、後持有第一級毒品海洛因之低度行為，
    應為其施用之高度行為所吸收，不另論罪；又其先後多次施用第一級毒品之犯行
    ，時間緊接，方法相同，所犯係犯罪構成要件相同之罪名，顯係基於概括犯意而
    為，為連續犯，應依刑法第五十六條規定論以一罪，並加重其刑。原公訴人雖未
    就被告所為如事實欄一所載除「連續分別於九十二年八月十九日、同年九月二日
    採尿前二十六小時內某時施用第一級毒品海洛因」以外之部分提起公訴，惟公訴
    蒞庭檢察官業於本院準備程序中及審理時更正原起訴書犯罪事實欄之此部分記載
    內容，而將該等部分列入公訴範圍，且該等部分與原起訴論罪部分亦具有連續犯
    之裁判上一罪關係，依審判不可分原則，自為起訴效力所及，本院遂併予審究。
    爰審酌被告前經觀察、勒戒、強制戒治，仍未戒斷其施用毒品之惡習，並參酌其
    素行狀況（有臺灣高等法院被告全國前案紀錄表一份在卷足憑）、犯罪動機、目
    的、手段、所生戕害其身心情形及犯罪後坦承犯行態度尚非惡劣等一切情狀，量
    處如主文所示之刑，以資懲儆。
據上論斷，應依刑事訴訟法第二百九十九條第一項前段、第二百七十三條之一第一項
，毒品危害防制條例第十條第一項，刑法第十一條前段、第五十六條，判決如主文。
本案經檢察官陳銘祥到庭執行職務。
中      華      民      國      九十三      年    十二    月    三十    日
                                  　　　臺灣板橋地方法院刑事第八庭
                                      　　　法  官  王　屏　夏
右正本證明與原本無異。
如不服本判決，應於判決送達後十日內向本院提出上訴狀。
                                      　　　書記官  楊　璧　華
中      華      民      國      九十三      年    十二    月    三十    日
附錄本案論罪科刑法條全文：
毒品危害防制條例第十條：
施用第一級毒品者，處六月以上五年以下有期徒刑。
施用第二級毒品者，處三年以下有期徒刑。
